【裁判字號】    92,裁,310
【裁判日期】    920307
【裁判案由】    房屋稅
【裁判全文】
最  高  行  政  法  院  裁  定                    九十二年度裁字第三一○號
    上  訴  人  傑笙育樂事業有限公司
    代  表  人  乙○○
    被 上訴 人  高雄縣稅捐稽徵處
    代  表  人  甲○○
右當事人間因房屋稅事件，上訴人對於中華民國九十年十一月三十日高雄高等行政法
院九十年度訴字第一五二六號判決，提起上訴，本院裁定如左：
    主  文
上訴駁回。
上訴審訴訟費用由上訴人負擔。
    理  由
一、按當事人依行政訴訟法第二百四十三條第一項規定，以高等行政法院判決有不適
    用法規或適用法規不當為上訴最高行政法院之理由時，其上訴狀或理由書應有具
    體之指摘，並揭示該法規之條項或其內容。若係成文法以外之法則，應揭示該法
    則之意旨。倘為司法院解釋、或本院之判例，則應揭示該判解之字號或其內容。
    上訴狀或理由書如未依此項方法表明者，即難認為已對高等行政法院判決之違背
    法令有具體之指摘，其上訴自難認為合法。
二、原判決略以：按「各級政府對他級或同級政府之稅課，不得重徵或附加。但直轄
    市、縣（市）（局）為籌措教育科學文化支出財源，得報經行政院核准，在第十
    六條所列縣（市）（局）稅課中不超過原稅捐率百分之三十徵收地方教育捐。．
    ．．」為行為時財政收支劃分法第十八條所明定。本件坐落於「傑笙樂園」園區
    內增建之渡假小木屋、套房、餐廳、會議室、交誼廳等建物，為未依法申請、核
    發使用執照之違章建物，經訴外人陳錦鳳主張非其所有，而上訴人於八十八年八
    月十六日函復被上訴人自承為其所有，及上訴人八十三年至八十七年營利事業所
    得稅結算申報書財產目錄，亦將門牌號碼未明之系爭房屋列為財產，並逐年提列
    折舊攤減房屋餘額。經被上訴人就上揭坐落於「傑笙樂園」園區內增建之渡假小
    木屋、套房、餐廳、會議室、交誼廳等建物核定上訴人八十四年度至八十七年度
    房屋稅附徵教育捐並發單補徵，分別為八十四年度六四、四一○元，八十五年度
    六三、四九九元，八十六年度六二、五八七元，八十七年度六一、六六八元，合
    計二五二、一六四元。上訴人申經復查，經復查決定將八十四年度教育捐六四、
    四一○元予以註銷，將原核定教育捐合計金額更正為一八七、七五四元等事實，
    有高雄縣政府建設局使用執照、財產目錄、房屋稅稅籍通報表、房屋平面圖、房
    屋現值核計表、房屋稅繳款書、原處分審查表及復查報告書等件附於復查卷可稽
    ，並經原審調閱該院八十九年度訴字第四八五號陳錦鳳與被上訴人間房屋稅事件
    全部卷證查明屬實，堪可認定。至於兩造對系爭房屋門牌號碼是否為高雄縣大社
    鄉○○村○○路水哮巷二之十號或同巷二之六號，雖有爭執，然被上訴人科處上
    訴人房屋稅加徵上訴人八十五年至八十七年教育捐之標的物既屬同一，並經上訴
    人自承，則系爭房屋門牌號碼究為高雄縣大社鄉○○村○○路水哮巷二之十號或
    同巷二之六號，於判決結果即不生影響。綜上所述，被上訴人就該坐落於「傑笙
    樂園」園區內增建之渡假小木屋、套房、餐廳、會議室、交誼廳等建物，加徵上
    訴人八十五年至八十七年度之教育捐合計一八七、七五四元，於法並無違誤，因
    將原決定及原處分均予維持，駁回上訴人之訴，核無違誤。
三、上訴意旨略謂：本件房屋稅課稅處分之課徵標的物為「高雄縣大社鄉○○村○○
    路水哮巷二之十號房屋」，此觀被上訴人核發之「房屋稅額繳款書」自明，而該
    間房屋之所有權人並非上訴人，業據上訴人自申請復查時起即一再爭執，依房屋
    稅條例第四條之規定，上訴人自非該間房屋之房屋稅課徵之納稅義務人，詎原判
    決竟認被上訴人對上訴人課徵該間房屋之房屋稅並無違誤，是其判決即顯然違背
    法令。又復查決定所指之渡假小木屋、套房、餐廳、會議室、交誼聽、遊樂設施
    等建物，並未設立稅籍，此由被上訴人自承其係以「高雄縣大社鄉○○村○○路
    水哮巷二之十號」門牌號碼所設立之稅籍，作為上開建物課稅之資料即明。縱使
    上開建物係屬上訴人所有，然上開建物均已是一、二十年之建物，且自始從未設
    立稅籍，若欲對之課徵房屋稅，亦應先建立稅籍，查明上開建物之建造日期後，
    再以折舊後之殘值課徵。惟被上訴人都不此之圖，便宜行事，將上開建物歸併入
    「高雄縣大社鄉○○村○○路水哮巷二之十號房屋」之稅籍號碼0000000
    0000號內，並以新建建物之態樣，課徵房屋稅，自有違反房屋稅條例第三條
    規定之違誤。詎原判決竟以上開建物係屬違章建物，而對於被上訴人課徵本件房
    屋稅之計徵基準是否合法正確無誤，並未予以調查認定，即率爾認定被上訴人之
    課徵稅額並無違誤，是其判決亦顯然違背法令云云。查上開上訴理由，雖以原判
    決有不適用法規或適用法規不當為由，惟核其上訴理由狀所載內容，係就原審取
    捨證據、認定事實之職權行使，指摘其為不當，難認為對原判決之如何違背法令
    已有具體之指摘。且系爭房屋之房屋稅業經另案核課確定在案，本件訴訟標的係
    附徵之教育捐，上訴意旨以不服房屋稅數額核定之理由，持為本件不服附徵教育
    捐事由，亦非對原判決如何違背法令有具體之指摘。依首揭說明，其上訴為不合
    法，應予駁回。
四、依行政訴訟法第二百四十九條第一項前段、第一百零四條、民事訴訟法第九十五
    條、第七十八條，裁定如主文。
中    華    民    國    九十二      年      三        月      七        日
                    最 高 行 政 法 院  第 一 庭
                                審 判 長 法  官      黃  綠  星
                                         法  官      高  啟  燦
                                         法  官      蔡  進  田
                                         法  官      黃  璽  君
                                         法  官      廖  宏  明
右  正  本  證  明  與  原  本  無  異
                                         法院書記官  彭  秀  玲
中    華    民    國    九十二      年      三        月      七        日


司法院資訊處製作；財團法人民間司法改革基金會備份。
